# 求助！恳请陈老师指正，谢谢！

提问人：十米的阳光 时间：2019-03-31 03:19:50
请教陈老师一个问题，甲公司原来持股乙公司 33%按权益法核算， 2018 年追加投资后形成同一控制下合并（持股 70%），请问下， 1 、甲公司单体报表的长投期初数需要调整吗？是不是应调整为 2017 年末乙公司账面净资产70%？ 2 、假设乙公司 2017 年末账面净资产为 500 万，调整分录是不是应为借：长投-乙公司 500 （70%-33%）；贷：资本公积 500*（70%-33%）？陈老师，这是我的理解，因为到处查询资料也找不到明确答案，恳请陈老师指正，谢谢陈老师！

回答人：chenyiwei
1 、可以这样理解。
2 、调整分录金额应减去增持股份的成本。
分步实现同一控制下合并的处理请参阅《企业会计准则第 2 号——长期股权投资》的应用指南。

提问人：十米的阳光 时间：2019-04-02 04:49:02
谢谢陈老师指正，根据您的指导，我仔细琢磨了很久，貌似有点懂了，陈老师，麻烦您再帮我看看我的理解对不对，比如 2017 年 1 月甲以 150 万收购乙 33%股份，乙收购日净资产为 400 万，40033%=132万小于 150 万，故甲单体的长投成本为 150 万，乙 2017 年实现利润 100 万，权益无其他变化， 2017 年末甲对乙的长投为 150 万 +33万 =183 万； 2018 年 1月甲又追加投资 180 万，持有乙共 70%股权，成为同一控制下合并，此时甲单体对乙的长投成本为 183+5000.37=368 万，则 2017 年末母公司单体报表的长股就应追溯调整 500*（70%-33%）-180=5 万， 2017 年末追溯调整分录为借：长投-乙 5 万；贷：资本公积 5 万；就是等于把 2018 年追加投资时母公司单体应确认的 5 万元营业外收入追溯调整到 2017 年母公司单体的资本公积中，请问陈老师我的理解对吗？又麻烦陈老师了！谢谢您！辛苦了！

回答人：chenyiwei
合并日投资成本 = 被合并方的合并日账面净资产 *70%，不是你计算的金额，相应地调整资本公积的金额也不同。

提问人：十米的阳光 时间：2019-04-02 19:43:22
陈老师您好！谢谢您回复我！我一直蹲守在这里等答案：）陈老师，那您的意思是不是这种情况母公司单体 2017 年的长投金额不用追溯调整是吗？
只是合并的时候需要在合并层面进行调整？陈老师请原谅，我现在有点晕。
谢谢陈老师！

回答人：chenyiwei
单体长投不应追溯调整。合并报表层面追溯即可。